# 请教陈版应付票据下一会计期间到期金额披露

提问人：peak121 时间：2012-02-05 18:42:02
应付票据下一会计期间到期金额 会计期间是年度、季度、月度。

回答人：chenyiwei
实务中一般理解是年度。因此，由于票据的期限一般都短于一年，所以这个披露金额基本上也就等于期末余额。